# 关于处置股权不丧失控制权的会计处理

提问人：oyyc2018 时间：2023-01-27 19:21:02
目前看课件里面说，那个合并报表的资本公积=处置价款-持续计算净资产的份额，这个净资产张志风老师和张敬富老师没包括商誉，而郭建华老师的包括了商誉。
按准则和监管一号看。
我感觉是应该
借：处置价款（长投和投资收益）
贷：少数股东权益（可辨认净资产 _0.1+_ 完全商誉0.1）
贷：资本公积（价款-（可辨认+完全商誉）*0.1）
或者
借：处置价款（长投和投资收益）
贷：少数股东权益（可辨认净资产*0.1
贷：资本公积（价款-可辨认*0.1
借：归属于母公司的所有者权益（完全商誉*0.1）
贷：少数股东权益（完全商誉*0.1）
这么看感觉是一样的。只是挂的科目不同？

回答人：chenyiwei
按照会计实务和《监管规则适用指引——会计类第 1 号》问题1-11的观点来看，主帖的意见是合理的。至于CPA考试中如何把握该问题，可去考试版面讨论，不适合于在本版面讨论。